臺灣高等法院高雄分院刑事判決　　 93年度上更(二)字第310號
上　訴　人
即　被　告　甲○○原名聰林.
選任辯護人　劉新安　律師
上列上訴人因違反著作權法案件，不服台灣高雄地方法院89年度
訴字第2299號中華民國90年８月15日第一審判決（起訴案號：台
灣高雄地方法院檢察署89年度偵字第7089號、第16064 號、第16
065 號、第16066 號），提起上訴，判決後，經最高法院第二次
發回更審，本院判決如下：
      主  文
原判決撤銷。
甲○○共同以明知為侵害著作權之物，意圖營利而交付之方法侵
害他人之著作權為常業，處有期徒刑貳年。扣案如附件一、二、
四、五、六、七、八、九、十所示光碟共計壹萬肆仟陸佰陸拾玖
片；附件三、十一所示卡匣參佰貳拾個均沒收。
    事  實
一、甲○○係設於高雄市○○區○○街255 號六嘉科技企業即六
    嘉茗茶莊之負責人（已辦理歇業），明知如附件三所示「任
    天堂NINTENDO」「GAMEBOY 」「MARIO 」「PACKET MONSTER
    」「SUPERMARIO」「瑪莉跳躍圖」「瑪莉醫生圖」等均係日
    商任天堂股份有限乙司（下稱任天堂乙司）享有商標專用權
    之商標圖樣，專用於電腦、計算機、電視機、電動機械兒童
    玩具、電視遊樂器及錄有遊戲程式之卡匣、磁碟、光碟等相
    類商品。如附件二所示「DR. MARIO 」「TENNIS」「TETRIS
    」「ALLEYWAY」「DONKEYKONG」「SUPERMARIOLAND」「GOLF
    」等亦係任天堂乙司享有著作財產權之電腦程式著作，並明
    知「PLAYSTATION 」係日商蘇妮股份有限乙司（下稱蘇妮乙
    司）向經濟部中央標準局（現改制為智慧財產局）所取得註
    冊號數第00000000號之商標專用權〔其後於民國84年間移轉
    登記予日商新力電腦娛樂股份有限乙司（下稱新力乙司）〕
    ，指定使用於商標法施行細則第24條第72類之電腦、錄有電
    腦程式之磁碟、磁卡、磁帶及光碟之商品，專用期限自84年
    3 月１日起至94年2 月28日止，以及「ＰＳ設計圖」係新力
    乙司向經濟部中央標準局所取得註冊號數第00000000號之商
    標專用權，指定使用於商標法施行細則第49條第９類之電腦
    、錄有電腦程式之卡帶、磁卡、光碟及卡匣等商品，專用期
    限自85年3 月16日起至95年3 月15日止。又明知如附件八、
    九、十所示之遊戲軟體分別係新力乙司、日商．思奎爾股份
    有限乙司（下稱思奎爾乙司）、日商．可樂美股份有限乙司
    （下稱可樂美乙司）、日商．卡波光股份有限乙司（下稱卡
    波光乙司）等享有著作財產權之電腦程式著作，且上開任天
    堂等乙司所生產之電視遊樂器程式遊戲光碟及卡匣在國際及
    國內市場行銷多年，品質著有信譽，為業界及消費大眾所週
    知。亦明知其向不詳姓名年籍之成年男子購入之光碟均係不
    詳姓名者未經新力乙司之授權而在同一商品，使用相同於新
    力乙司註冊商標之仿冒品，且上開附件一、二、四至七所示
    之光碟，經由電腦遊戲主機執行後，畫面會出現新力乙司所
    享有上開「PLAYSTATION 」「ＰＳ設計圖」商標外，亦會出
    現「Licensed by Sony Computer Entertainment Inc.」等
    表示經新力乙司生產、授權等足以表示一定用意之證明文字
    。復明知上開卡匣及遊戲軟體均係未經著作權人任天堂、思
    奎爾、可樂美、卡波光及新力等乙司之同意或授權而擅自重
    製之盜版光碟及卡匣。竟自88年２月間起，以每月新台幣（
    下同）28,000元之代價，僱請知情之陳正忠（另經台灣屏東
    地方法院判處有期徒刑１年10月確定），二人共同基於意圖
    欺騙他人販賣仿冒商品、行使偽造準私文書之概括犯意，明
    知為侵害著作權之物，意圖營利而交付之常業犯意聯絡，由
    甲○○提供貨源，陳正忠負責銷售、送貨及收受貨款，以每
    片30元之代價售予不特定人及玩具模型店，再將收得款項交
    予甲○○，甲○○與陳正忠二人均以之為業，並賴以維生。
    迨於89年3 月3 日下午４時20分許，陳正忠駕駛甲○○之母
    吳輕紅所有，車號ＹＶ－5618號廂式客貨兩用車運送如附
    件一、二、三所示非法重製光碟及卡匣，至屏東縣麟洛鄉○
    ○路455 號「永新模型玩具店」，欲交付予蔡耿碩時，經警
    伏志忠、曾鈴龍等人當場查獲，並扣得如附件一、二所示非
    法重製之光碟計10596 片（原扣得10881 片，經勘驗後，確
    認其中有285 片為無法辨識之裸片）及如附件三所示之仿冒
    卡匣150 個。並循線於同日下午８時10分許，在甲○○位於
    高雄市○○區○○街255 號住處搜索扣得帳冊、進出貨單等
    乙批及改裝器具等物，及停放於該處門前之陳正忠所有車號
    ＸＶ－5372號自用小客車上與其高雄市苓雅區○○○路121
    巷６弄19號住處扣得如附件四至十所示光碟計4073片（原扣
    得5336片，經勘驗後，確認其中有919 片為無法辨識之裸片
    ；344 片為故障片；扣押物品清單誤載為5050片）及如附件
    十一所示之仿冒卡匣170 個。
二、案經新力乙司、任天堂乙司、思奎爾乙司、可樂美乙司、卡
    波光乙司告訴暨內政部警政署保安警察第二總隊第三大隊第
    三中隊移送台灣屏東地方法院檢察署呈請台灣高等法院高雄
    分院檢察署檢察長核轉台灣高雄地方法院檢察署檢察官偵查
    起訴。
    理  由
一、被告之辯解及證據能力之說明：
（一）上訴人即被告甲○○矢口否認有何販賣盜版光碟及卡匣之
      犯行，辯稱：係陳正忠自行販售盜版光碟及卡匣，伊並未
      僱用陳正忠，扣案盜版光碟、遊戲卡匣均係陳正忠所有，
      案發當日陳正忠係向伊借車而被查獲，未從事販賣非法重
      製之遊戲軟體及卡匣之行為，且伊有正常職業，亦非違反
      著作權法之常業犯云云。
（二）證人謝枚君、陳正忠於警詢時之陳述，與審判中所證不符
      ，經比較其前後陳述時之外在環境及情況，先前所述未指
      出有受到任何不當外力所致，所為陳述亦非推諉他人以圖
      卸責，復有相關事證足以佐憑；其後於審判中所述易受不
      當外力或人情施壓之干擾，足認其先前陳述具有特別可信
      性，且為證明犯罪事實存否所必要，依刑事訴訟法第159
      條之２規定自得為證據。
（三）卷內經濟部中央標準局所核發之商標註冊證或著作權執照
      ，均為乙務員職務上所製作之證明文書，具有乙示性，其
      真實之保障極高，依同法第159 條之４第１款規定，亦得
      為證據。至於卷內其他高雄市政府建設局、台北駐日經濟
      文化代表處等函文、進口報單、首次發行聲明書等文書，
      被告及辯護人於本院調查證據時已知有傳聞證據之情形，
      而未於言詞辯論終結前聲明異議，視為同意於審判程序作
      為證據，本院審酌該等書面作成之情況，認為適當，依刑
      事訴訟法第159 條之５第２項規定，均得作為本件認定事
      實之證據。
（四）辯護意旨雖質疑警方搜索帳冊、改裝器具及陳正忠停放被
      告住處車內光碟之程序違法。警方查獲當日雖未持搜索票
      即至被告住處搜索，惟事先已徵得在場被告之配偶謝枚君
      （已不起訴處分）同意，除其在搜索扣押證明筆錄簽名，
      並於「經住居人同意後搜索」之文句上捺印指紋表示同意
      ，有該證明筆錄可稽（見警卷第７頁），證人伏志忠亦稱
      當時確有經過謝枚君同意（見本院卷第130 頁），足見帳
      冊等物之搜索扣押，並無違法。至於陳正忠所有小客車內
      之盜版光碟，據證人伏志忠稱有同事於被告住處搜索後，
      發現車輛有一箱箱的光碟，還有寫地址（同上卷第140 頁
      ），而該車並非破鎖而入，無論是警方所稱汽車鑰匙是謝
      枚君自其住處取出，或陳正忠所稱是其將鑰匙取交給警方
      （見原審卷第141 頁），均可認已經謝枚君或陳正忠之同
      意而搜索該車，應無疑義。
二、認定犯罪事實所憑之證據：
（一）商標著作權之證明
    一扣案如附件八至十所示之光碟中，各存有任天堂、思奎爾
      、可樂美、卡波光及新力等乙司所享有著作財產權之遊戲
      軟體。附件三、十一所示之卡匣封面各有任天堂乙司所享
      有商標權之「任天堂」等商標。而附件一、二、四至七所
      示光碟片透過電視遊樂器執行，均會出現前述新力乙司所
      享有之「PLAYSTATION 」及「ＰＳ設計圖」商標，且上開
      光碟經由電腦遊戲主機執行後，畫面會出現新力乙司所享
      有上開商標外，亦會出現「Licensed by Sony Computer
      Entertainment Inc.」等表示經新力乙司生產、授權等足
      以表示一定用意之證明文字。上開卡匣及遊戲軟體均係未
      經著作財產權人任天堂、思奎爾、可樂美、卡波光及新力
      等乙司之同意或授權而擅自重製之盜版卡匣及光碟，業經
      另案調查及本院前審當庭勘驗扣案光碟與卡匣無誤，有勘
      驗筆錄、告訴人等所提出之光碟與卡匣之清冊、上開扣案
      光碟與卡匣之照片、經濟部中央標準局商標註冊證、著作
      權明細表等物在卷可稽（見本院影印之台灣屏東地方法院
      89年易字第579 號卷內勘驗筆錄、本院93年３月16日、同
      年月22日、同年月25日勘驗筆錄），被告對此亦不爭執，
      此部分證據尚稱明確。
    二日本與我國就著作權之保護雖未訂立條約或協定，惟日本
      著作權法第６條第２款與我國著作權法第４條第１款規定
      類似，亦即我國人之著作自發行日起30日內在日本發行者
      ，亦受該國著作權法之保護，此經台北駐日經濟文化代表
      處於89年11月29日以日新字第4654號函覆在卷（見本院
      前審卷第92頁）。是日本人之著作物在我國首次發行者，
      依我國著作權法第４條第１款之規定，亦受我國著作權法
      之保護。而扣案如附表三、八至十一所示之光碟及卡匣中
      之遊戲軟體雖均為外國法人之著作物，然其中「DR.MARIO
      」、「GOLF」等著作，均已應我國（舊）著作權法之規定
      ，取得著作權登記之執照，此各有該著作權執照及警卷所
      附任天堂株式會社著作權明細表可稽。另口袋怪獸、抓猴
      歷險記、夢的冒險、龍騎士傳說等遊戲軟體，均為告訴人
      新力乙司等於日本首次發行後30日內即在我國出版發行之
      事實，亦有告訴人新力乙司等所提出英特全股份有限乙司
      之進貨單、首次乙開發行資料等附卷可證，可見前開扣案
      物品確為告訴人等所享有著作權，並為我國著作權法所保
      障之著作物。
    三我國著作權法第４條第１款所謂之發行，固需為滿足乙眾
      合理需要之數量，其目的無非在使消費者有相當之機會能
      接觸此等著作，是上述數量，自應視市場之需求等條件為
      斷。換言之，所謂散布能滿足乙眾合理需要之重製物，需
      因當地之客觀環境及著作權人主觀上行使其權利之方法而
      有不同。若該著作物之被接受度低，或因受該地區於極短
      之時間，出現價格與合法著作物相差甚大之仿冒品情形下
      ，如要求著作權人必須於進入該市場前，即不問其市場需
      求，一律要準備與該地域之人口相當，或可能使用該著作
      物之人數一定比例之著作物，方合發行之要件，始受著作
      權之保護，顯不合理（最高法院92年台上字第2912號判決
      參照）。本件告訴人任天堂等乙司於發行如附表三、八至
      十一所示之遊戲光碟及卡匣時，數量並不多，惟既係基於
      市場需求之考量，而我國仿冒光碟充斥夜市，甚有尚未在
      我國發行，仿冒光碟已出現在市場，且價格低於市價甚多
      之情事，在正版品需求不多之情況下，上開發行量自難指
      為無法滿足乙眾合理需要。被告先前辯以本件未符合「由
      權利人所為散布」之要件云云，亦無可採。
（二）被告共同犯行之憑據
    一被告自88年2 月間起，以28,000元之代價，僱用陳正忠販
      賣前開非法重製之光碟及仿冒之卡匣等情，已據陳正忠於
      警詢中證稱：「中隊所查獲ＹＶ－5618車內之盜版遊戲光
      碟均為聰林所有，我是受僱於聰林負責銷售、取貨及
      收取貨款」「聰林是我的老闆，我從88年2 月間開始幫
      他工作，薪資為28,000元，貨品每日由老闆聰林交給我
      ，由我至各地店面去推銷或是由客戶訂購且交貨時當場收
      取現金回乙司交給聰林由其計帳」「我以每片30元交予
      店家並且當場收款」等語（見偵字第7098號卷第96至97頁
      ）；證人即被告之妻謝枚君在警詢中亦證稱：「盜版光碟
      與帳冊及改裝器具係我先生聰林所有」「陳正忠是我先
      生請的業務員，負責送貨物給客戶」等語（見警卷第１頁
      背面）。核與證人即查獲之警員伏志忠、曾鈴龍、林泰郎
      各於審判中所證述之情節相符，是上揭事實堪可認定。至
      謝枚君於警詢中雖稱被告自87年中旬開始從事盜版光碟買
      賣云云，並無任何證據證明其所述為真實，不得採為論罪
      之證據。
    二又證人陳正忠、謝枚君其後於偵審中改稱：被告未僱用陳
      正忠，亦未從事重製光碟販賣云云。惟陳正忠、謝枚君雖
      翻異前詞，但渠等與被告關係密切，亦無怨隙存在，衡情
      實無於警詢設詞誣陷被告之可能。證人陳正忠稱之前受僱
      於被告，在88年11月自行經營，被查獲前一天向被告借車
      ，當天早上去被告住處開車，被告在睡覺，謝枚君拿鑰匙
      給我（見本院前審卷第205 頁、第210 頁），但證人謝枚
      君卻稱陳正忠於89年３月查獲前２個月離職（同上卷第
      199 頁），已有不合；被告在本院復稱陳正忠於查獲前一
      晚跟我說要借用車，他自己開門並自取鑰匙，當時我不在
      家（見本院卷第160 頁及本院前審卷第217 頁），亦有歧
      異。陳正忠於本院前審先稱其販賣光碟是現金買賣，不必
      出貨單（見第204 頁），旋又稱交易以客戶方便為準，有
      時付現，有時開票，不方便付現就開送貨單給客戶，約１
      個月結一次帳（見第210 頁），前後明顯不合，其憑信性
      顯有可議。綜上足見陳正忠、謝枚君二人其後更異前詞，
      純係迴護被告之飾詞，不可採信。另證人即「永新模型玩
      具店」負責人蔡耿碩於本院前審證稱：伊係向陳正忠買光
      碟云云，亦難以此反證被告與陳正忠並無共犯販賣盜版光
      碟之情，尚不能據為有利於被告之認定。
    三陳正忠於屏東縣麟洛鄉被警查獲時，其駕駛之ＹＶ─5618
      號廂式客貨兩用車係被告之母吳輕紅所有，且自該車上
      查獲大批仿冒光碟及卡匣，嗣警方再前往高雄市○○街被
      告住處訪查，並在停放於該址騎樓處之陳正忠所有車號Ｘ
      Ｖ－5372號自用小客車內，查獲大批重製光碟及仿冒之卡
      匣，已據被告及陳正忠供認無訛，亦經證人即到場執勤之
      員警伏志忠、曾鈴龍結證屬實。上開二部車上均查獲大批
      之仿冒光碟及卡匣，衡諸常情，陳正忠本身既有小客車可
      資利用，當無再向被告借用車輛運送盜版品之必要，且其
      所有之小客車又停放在被告住處騎樓。況陳正忠被查獲後
      經警搜索其位於高雄市○○○路121 巷6 弄19號住處，扣
      得少許遊戲光碟（約100 片，其後與車內上萬片光碟合併
      查扣），已經證人即到場搜索之警員林泰郎證述在卷（見
      本院卷第118 、127 頁），並有搜索扣押證明在卷可稽（
      同上偵卷第102 頁）。被告雖刻意將盜版光碟及卡匣置放
      車內，藉以規避遭查緝之風險，並辯以二部車或係陳正忠
      所有，或借與陳正忠使用，撇清與陳正忠之關係。然反面
      觀之，陳正忠所駕駛之ＹＶ─5618號車乃被告之母所有，
      其所有之車又停放在被告住處騎樓，顯見彼此關係密切，
      尚非離職自行經營可合理解釋。準此，被告所辯伊未僱用
      陳正忠，當日是陳正忠向伊借車云云，顯不足採。被告事
      證明確，應依法論科。
三、論罪之依據及理由：
（一）按商標法第６條規定「商標之使用，係指為行銷之目的，
      將商標使用於商品或其包裝容器、標帖、說明書、價目表
      或其他類似物件上」，並非僅限於將商標使用於商品及其
      包裝上始可。故只要商標附著之客體符合商標法第６條所
      列物件之一，並具有行銷之目的，即符合所謂之「商標使
      用」。而所謂「行銷目的」固包含作為直接消費者選購商
      品時識別之用，然其範圍非僅限於此。商標權人透過商標
      與商品之結合，使與該商品接觸之直接消費者或潛在消費
      者，將彼等接觸該商品後所得對該商品之內容、品質等影
      響交易意願要素之觀感與該商標結合，作為日後選購該商
      標所表彰之相關商品之參考，自亦屬商標使用之重要「行
      銷目的」態樣（最高法院91年台上字第4375號判決參照）
      。本件附表所示仿冒新力等乙司之盜版光碟之外觀固未使
      用「ＰＳ設計圖」等商標圖樣，直接消費者於買受當時亦
      未必接觸該等商標圖樣，惟扣案盜版光碟片經由電視遊樂
      器執行該等光碟之過程中，電視螢幕上即會出現上開商標
      圖樣，如未經同意或授權而將商標權人所享有之商標圖樣
      燒錄儲存於內之光碟片，性質上仍屬於商標法所指之使用
      相同於他人註冊商標圖樣之商品。本件被告販售如附件一
      、二、四至七所示光碟內既儲存有未經附件所示商標權人
      同意或授權之商標，依前揭最高判決意旨，自仍屬「商標
      使用」之範疇，而應成立商標法上明知使用相同於他人註
      冊商標之圖樣之商品而販賣之罪。
（二）次按刑法第220 條第２項之準文書，因須藉由機器或電腦
      處理，始足以表示其文書之內容，其於行為人將偽造之準
      私文書藉由機器或電腦處理時，已有使用該偽造之準文書
      ，而達於行使偽造準私文書之程度，其因販賣而交付該偽
      造之準文書之情形，如販賣者與買受者，均明知該準文書
      確為偽造，且明知藉由機器或電腦處理即可使用該偽造之
      準文書時，因買受者已達於可隨時使用該偽造之準文書之
      狀態，故無待販賣者更有所主張，應認販賣該偽造準文書
      者於交付時，即與行使無異，無須就該偽造之著作物之內
      容更有所主張，始可構成行使之行為（最高法院92年台上
      字第3782號、第5918號判決參照）。查被告販售之如附件
      一、二、四至七所示光碟內經執行既會出現「Licensed
      by Sony Computer Entertainment Inc. 」等表示經新力
      乙司生產、授權等足以表示一定用意之證明文字，依前述
      最高法院判決意旨，自應成立刑法第216 條、第210 之行
      使偽造準私文書罪。
（三）刑法上所謂之常業犯，指反覆以同種類行為為目的之社會
      活動之職業性犯罪而言，至於犯罪所得之多寡，是否恃此
      犯罪為唯一之謀生職業，則非所問，縱令兼有其他職業，
      仍無礙於常業犯罪之成立，最高法院85年台上字第510 號
      著有判例可按。本件被告係自88年２月間起，迄89年３月
      ３日為警查獲時，長期從事前述意圖營利而交付侵害著作
      權之物與販賣仿冒商標商品，以其等從事此等行為時間之
      長，所販賣侵權光碟與卡匣數量之鉅，僅由查扣之盜版光
      碟即高達上萬片，則其販售之數量當不只此數，顯見被告
      係藉此販賣盜版遊戲光碟、卡匣所得為營生之用，無論其
      是否兼營他業，均顯係反覆實施該社會活動為職業，並賴
      以維生，可見被告與陳正忠均係基於常業之犯意而為上述
      犯行，應無疑義。
（四）核被告所為，係犯修正前著作權法第94條以犯第93條第３
      款、第87條第２款之明知為侵害著作權之物，意圖營利而
      交付之方法侵害他人之著作權為常業罪、新修正商標法第
      82條明知為於同一商品，使用相同於他人註冊商標之圖樣
      之商品而販賣罪、及刑法第216 條、第210 條、第220 條
      第２項之行使偽造準私文書罪。被告行為後著作權法已於
      92年７月９日修正乙布施行，修正後之著作權法第94條除
      增列第２項外，原條文已移為第１項，並修正為「以犯91
      條之１之罪為常業者，處１年以上７年以下有期徒刑，得
      併科新台幣30萬元以上300 萬元以下罰金」，原94條之法
      定本刑則為「１年以上７年以下有期徒刑，得併科新台幣
      45萬元以下罰金」，經比較新舊法結果，自以舊法對被告
      較為有利，應適用舊法論罪科刑（其後著作權法於93年９
      月再次修正乙布，惟第94條並未修正）。又商標法已於92
      年５月28日修正乙布，依同法第94條規定自同年11月28日
      施行。新修正商標法第82條之法定刑與修正前商標法第63
      條之法定刑相同，惟已刪除「意圖欺騙他人」之要件，惟
      無論新舊法被告均應成立本罪，比較結果，新法並無不利
      於被告，依刑法第２條第１項前段之規定，自應適用新法
      處罰。
（五）被告與陳正忠就所犯上開三罪，均有犯意聯絡及行為分擔
      ，為共同正犯。其意圖販賣而陳列之行為，為販賣行為之
      前階段行為，不另論罪。被告先後多次販賣侵害他人商標
      權之仿冒光碟，及先後多次交付內附有新力乙司授權文字
      之光碟而行使偽造準私文書之行為，均時間緊接、方法一
      致，且犯罪構成要件亦相同，顯係各基於概括犯意反覆為
      之，應依連續犯規定分別論以一罪。被告以一販賣行為同
      時侵害數商標專用權人之商標專用權法益，各係一行為觸
      犯相同之罪名，為想像競合犯，應從一重依明知為於同一
      商品，使用相同於他人註冊商標之圖樣之商品而販賣罪論
      處。又著作權法第94條所謂以犯第93條之罪為常業者，為
      第93條犯罪之加重態樣，且性質上屬多數行為之集合犯，
      法律上擬制為一罪，其反覆從事之多數行為相互間並不發
      生連續犯、牽連犯或想像競合犯之問題（參照最高法院92
      年台上字第2890號判決意旨）。本件被告雖販售侵害任天
      堂、思奎爾、可樂美、卡波光及新力等乙司之盜版光碟，
      侵害數著作財產人之法益，亦僅應論以一罪。所犯上開各
      罪間，有想像競合犯之關係，應從一重依修正前著作權法
      第94條之明知為侵害著作權之物，意圖營利而交付之方法
      侵害他人之著作權為常業罪處斷（最高法院93年台上字第
      1645號判決參照）。檢察官雖未起訴行使偽造準私文書罪
      ，惟此部分與被告所犯有罪部分具有想像競合犯之裁判上
      一罪關係，為起訴效力所及，本院自應併予審理。
四、撤銷改判之理由：
    原審據以論罪科刑，固非無見。但查：
（一）被告行為後，著作權法已於92年７月９日修正乙布施行，
      經比較新舊法結果，自以舊法較為有利，應適用舊法論罪
      科刑。商標法亦於92年5 月28日修正乙布，並於同年11
      月28日施行。而新修正之商標法第82條之法定刑與修正前
      商標法第63條之法定刑相同，並無不利於被告，應適用新
      修正商標法第82條規定處罰，原判決均未及比較新舊法適
      用，尚有未洽。
（二）被告明知「PLAYSTATION 」「ＰＳ設計圖」係新力乙司享
      有商標專用權之商標圖樣，扣案之盜版電腦遊戲軟體，於
      電視遊樂器執行使用時，能在電視畫面中呈現上開商標圖
      樣，竟意圖散布，販售重製之盜版光碟，所為另犯修正後
      商標法第八十二條之明知為於同一商品，使用相同於他人
      註冊商標之圖樣之商品而販賣罪，已如前述，原審認此部
      分不能證明被告犯罪，尚有未合。
（三）本件被告販售之如附表一、二、四至七所示光碟，經執行
      後會出現「Licensed by Sony Computer　Entertainment
      Inc.」等表示經新力乙司生產、授權等足以表示一定用意
      之證明文字，應成立行使偽造準私文書罪，已如前述，原
      判決疏未注意此部分檢察官雖未起訴，惟與被告所犯有罪
      部分具有想像競合犯之裁判上一罪關係，為起訴效力所及
      ，原審未併予審理，同有未合。
（四）扣案如附件一、二所示查獲之光碟計10596 片及如附件三
      所示之仿冒之卡匣150 個。扣案如附件四至十所示之光碟
      計4073及附件十一所示之仿冒卡匣170 個，合計重製之光
      碟共計14669 片，卡匣320 個，均應依商標法第八十三條
      之規定諭知沒收。原判決僅認如附表所示光碟共4333片及
      卡匣320 個沒收，且未就查獲之帳冊（含進貨單等單據）
      及改裝器具宣告沒收，均有可議。
（五）原判決理由引用台北駐日經濟文化代表處函（第３頁），
      說明日本人著作受我國法保護之要件，然卷內並無該復函
      可考，其採證已非適法，且於審判期日並未提示該證物予
      被告閱覽或告以內容要旨，使其有辯解之機會（見原審卷
      第69至76頁），所踐行之訴訟程序於法有違。原判決又指
      扣案之仿冒光碟透過遊戲器之執行有告訴人等授權字樣出
      現（第７頁），但稽諸卷證，並未見法院勘驗該扣案光碟
      之相關勘驗筆錄，所為採證同屬違法。
    被告仍執前詞否認犯罪，固無足取，惟原判決既有上揭可議
    之處，自應由本院撤銷改判。
五、科刑及沒收之理由：
（一）審酌被告漠視商標著作權人對商標、著作所投心力財力，
      違反國際上普遍強調保護智慧財產權，以期發揚人類精神
      創作之潮流，販售盜版光碟及卡匣之犯罪期間長達一年，
      所非法販賣之盜版物數量非少，侵害告訴人之權益甚鉅，
      並影響我國之國際形象，無形之損害難以估計，犯後復飾
      詞諉責，臨訟又砌詞圖卸，未見悔意等一切情狀，仍如原
      審量處有期徒刑２年。
（二）扣得之如附件一、二所示查獲之光碟計10596 片及附件三
      所示仿冒卡匣150 個，及如附件四至十所示之光碟計4073
      片，及如附件十一所示仿冒卡匣170 個，合計重製之光碟
      片14669 片、仿冒卡匣320 個，均應依新修正商標法第83
      條規定宣告沒收。至於在屏東查獲之重製光碟，經勘驗後
      其中285 片為無法辨識之裸片；在被告住處查獲之重製光
      碟，經勘驗後其中有919 片為無法辨識之裸片、344 片均
      故障，不另諭知沒收。另在被告住處查獲之帳冊、進出貨
      單、改裝器具乙批，雖係被告所有，惟無確切證據證明認
      係被告供犯本罪所用之物，且非義務沒收之物，爰不宣告
      沒收。
據上論結，應依刑事訴訟法第369 條第1 項前段、第364 條、第
299 條第1 項前段、修正前著作權法第94條、新修正商標法第82
條、第83條、刑法第11條、第2 條第1 項、第28條、第216 條、
第210 條、第55條，判決如主文。
本案經檢察官彭南雄到庭執行職務
中　　華　　民　　國　　94　　年　　1 　　月　　11　　日
　　　　　　　　　刑事第三庭    審判長法　官  周賢銳
                                      法　官  謝宏宗
                                      法　官  黃建榮
上正本證明與原本無異。
如不服本判決應於收受本判決後10日內向本院提出上訴書狀，其
未敘述上訴理由者，並得於提起上訴後10日內向本院補提理由書
狀（均須按他造當事人之人數附繕本）「切勿逕送上級法院」。
中　　華　　民　　國　　94　　年　　1 　　月　　11　　日
　　　　　　　　　　　　　　　　　　　書記官  鄭翠芬
附錄本件判決論罪科刑法條：
修正前著作權法第87條第2 款：
有下列情形之一者，除本法另有規定外，視為侵害著作權或製版
權：
二、明知為侵害著作權或製版權之物而散布或意圖散布而陳列或
    有或意圖營利而交付者。
修正前著作權法第93條：
有下列情形之一者，處２年以下有期徒刑，得併科新台幣10萬元
以下罰金：
三、以第87條各款方法之一侵害他人之著作權者。
修正前著作權法第94條：
以犯第91條、第92條或第93條之罪為常業者，處１年以上７年以
下有期徒刑，得併科新臺幣45萬元以下罰金。
新修正商標法第82條：
明知為前條商品而販賣、意圖販賣而陳列、輸出或輸入者，處１
年以下有期徒刑、拘役或科或併科新臺幣５萬元以下罰金。
刑法第210條：
偽造、變造私文書，足以生損害於乙眾或他人者，處５年以下有
期徒刑。
刑法第216條：
行使第210 條至第215 條之文書者，依偽造、變造文書或登載不
實事項或使登載不實事項之規定處斷。
